【裁判字號】    95,交聲,1095
【裁判日期】    951227
【裁判案由】    違反道路交通管理處罰條例聲明異議
【裁判全文】
臺灣臺北地方法院交通事件裁定        95年度交聲字第1095號
    原處分機關  臺北市交通事件裁決所
    聲明異議人
    即受處分人  甲○○
上列受處分人因違反道路交通管理處罰條例案件，對臺北市交通
事件裁決所於九十五年十一月七日所為之處分（北市裁二字第裁
二二—ＣＧ0000000號、北市裁二字第裁二二—ＣＧ00
00000號）聲明異議，本院裁定如下：
    主  文
異議均駁回。
    理  由
一、按汽車駕駛人，駕駛汽車行車速度，超過規定之最高時速六
    十公里以上，處新臺幣（下同）六千元以上二萬四千元以下
    罰鍰，並當場禁止其駕駛；汽車駕駛人有第一項第二款行為
    者，並吊扣該汽車牌照三個月；汽車駕駛人有道路交通管理
    處罰條例第四十三條情形者，並記違規點數三點，道路交通
    管理處罰條例第四十三條第一項第二款、第三款、第六十三
    條第一項第三款分別定有明文。次按違反道路交通管理處罰
    條例第四十三條第一項第二款事件，駕駛人行車速度，超過
    規定之最高時速一百公里以上者，期限內繳納罰鍰或到案聽
    候裁決者，處二萬四千元罰鍰，亦為違反道路交通管理事件
    統一裁罰基準及處理細則第二條第二項所明定。
二、本件聲明異議人即受處分人甲○○於民國九十五年九月十三
    日上午十一時三分許，駕駛車牌號碼為六Ｔ—八五二二號自
    用小客車由西往東行駛在臺六十四線道路上，行經最高速限
    時速六十公里之臺六十四線道路二十四點五公里處，以時速
    一百六十七公里之速度行駛，為警採用雷射測速照相儀器測
    速並拍攝照片一張，經臺北縣警察局交通隊王銘祥警員以受
    處分人違反道路交通管理處罰條例第四十三條第一項第二款
    之規定，逕行舉發開立北縣警交字第ＣＧ0000000號
    舉發通知單，並指定應於同年十一月四日前繳納罰鍰或前往
    原處分機關即臺北市交通事件裁決所聽候裁決，經受處分人
    依限申述，原處分機關認聲明異議人確有上開交通違規行為
    ，乃依據道路交通管理處罰條例第四十三條第一項第二款、
    第四項、第六十三條第一項第三款規定裁處二萬四千元罰鍰
    ，並記違規點數三點，且吊扣汽車牌照三個月之裁決。
三、依據受處分人具狀所陳，其對曾於上開時間駕駛上開車輛行
    經上開地點等情固不否認，惟矢口否認有何交通違規行為，
    並辯稱：伊於行駛中已看到前有測速照相之標誌，而路旁還
    停有一臺藍色廂型車，照相機放在車頭，伊車經過照相機時
    ，時速並未超過八十公里，或許係因伊於行駛中變化車道以
    致導致機器誤判，且伊以為該處之速限為七十公里云云。經
    查：本案取締警員係採用最精密雷射測速照相儀器偵測違規
    行為，速度測量在第一個與第二個雷射光間，為能正確讀取
    車速，機器會對車速作二次測量，機器是在車輛進入雷射光
    波時所偵測到速度（駛進速度）與車輛離開雷射光波時所偵
    測到速度（駛離速度）作比較，故不會因變換車道致影響偵
    測速度，而本案測得之時速為一百六十七公里，且測速地點
    前二十三點六公里處設有時速限制為六十公里之交通標誌等
    情，有臺北縣警察局於九十五年十二月十四日所發北縣警交
    字第○九五○一八一六二三號函附採證照片及相關速限為六
    十公里之交通標誌照片等資料在卷可資佐證，本件受處分人
    確有前開交通違規行為，堪以認定，受處分人前開所辯，均
    屬事後卸責之詞，難以採信。從而，原處分機關依道路交通
    管理處罰條例第四十三條第一項第二款、第四項、第六十三
    條第一項第三款規定裁處二萬四千元罰鍰，並記違規點數三
    點，且吊扣汽車牌照三個月，核與上開規定並無違誤。本件
    聲明異議均為無理由，均應予駁回。
據上論斷，應依道路交通案件處理辦法第十九條，裁定如主文。
中    華    民    國    95    年    12    月    27    日
                        臺灣臺北地方法院交通法庭
                            法  官  唐于智
上正本證明與原本無異
如不服本裁定，應於送達後5 日內向本院提出抗告狀
                            書記官  李玟郁
中    華    民    國    95    年    12    月    29    日


司法院資訊處製作；財團法人民間司法改革基金會備份。
